【裁判字號】    90,上訴,635
【裁判日期】    900919
【裁判案由】    公共危險
【裁判全文】
臺灣高等法院高雄分院刑事判決          九十年度上訴字第六三五號
    上  訴  人
    即  被  告  乙○○
    選任辯護人  孫嘉
                鍾武雄
                吳豐賓
右上訴人因公共危險案件，不服臺灣高雄地方法院八十九年度訴字第一九一三號中華
民國九十年三月十九日第一審判決（起訴案號：臺灣高雄地方法院檢察署八十九年度
偵字第九九０號），提起上訴，本院判決如左：
      主      文
上訴駁回。
      事實及理由
一、本案經本院審理結果，認第一審判決認事用法及量刑均無不當，應予維持，並引
    用第一審判決書記載之事實、證據及理由（如附件）。
二、被告不服原審判決，提起上訴，其上訴意旨略以：證人丙○○、許春生之證言，
    均不足以證甲被告之犯行，而證人謝進發及林清佃所證與證人許春生所證是郭玟
    成付錢不符，也與搜證錄影帶內容最後錄得郭玫成議員親手交給司機紅包（應是
    工錢）乙個之內容不符，應不足採，又證人林清佃證述係被告本人在前方指示開
   挖路面等語，根本與搜證影帶不符，原審推測該錄影帶應有部分畫面未能見及，
    惟錄影帶中並未錄得有被告具體指示司機挖壞何處路面之聲音，其不利之證詞尚
    有瑕疵。再李秀琴偵查中所稱「自稱王青服務處的人打電話請我們載一台怪手過
    去」，亦與被告無關，且抗爭地點遭怪手挖壞之道路，實際高雄縣政府向台糖公
    司承租後，交由鳳山市公所設置垃圾掩埋場，市公所乃在該租用之空地上自行開
    闢僅供特定工程車進入整地之臨時性便道，非刑法第一百八十五條所欲保護之供
    不特定公眾往來之陸路。況本件挖路之目的，純在阻止垃圾車進入，並無致生公
    眾往來危險之故意云云，而指摘原判決不當。惟據證人即高雄縣鳳山市公所技士
    兼該垃圾場場長丙○○到庭證稱：「在施設鳳山溪時，在溪邊就有一條便道，那
    條便道是要供市公所的垃圾車進入使用，當時好像有拓寬一點，垃圾場還沒使用
    ，只有在施工，施工中遇到抗爭，所以垃圾車還沒有進出，只有施工的工程車有
    在通行，工程車有二、三部，因已接近完工，除工程車外，還有載運泥土的卡車
    進出，那條便道還沒拓寬前，大卡車就可以進去了，我們在離過埤路有一段距離
    有設一個管制口，管制口到過埤路之間有舖柏油，管制口到垃圾場那段上有舖
    石．．．」等語（本院九十年八月十四日筆錄）依證人所言，該便道早已存在，
    在拓寬前且可通行大卡車，則該便道在拓寬前，係供公眾往來之用無疑，雖垃圾
    場完工後使用前在路口曾設管制站，以管制車輛之進出，惟此係事後之事，並不
    影響其管制前供公眾往來道路之性質，又上開道路既係供公眾往來之用，將之毀
    損，足以生往來之危險，為眾所周知，不能諉為無致生公眾往來危險之故意，至
    證人丙○○、許春生、李秀琴、林清佃及錄影帶等證物之取捨，原判決已於理由
    內詳予甲，綜上所述，本件被告之上訴為無理由，應予駁回。證人陳秀姬（台
    糖公司職員）到庭所證道路拓寬時有使用到台糖公司土地云云，因上開道路在拓
    寬前已供公眾往來之用，縱拓寬時有利用部分台糖土地，亦不生影響，併予甲
    。
據上論結，應依刑事訴訟法第三百六十八條、第三百七十三條，判決如主文。
本案經檢察官邱榮藏到庭執行職務。
中    華    民    國      九十      年       九       月     十九     日
                              臺灣高等法院高雄分院刑事第九庭
                                  審判長法官  張甲松
                                        法官  陳吉雄
                                        法官  任森銓
右正本證甲與原本無異。
如不服本判決，應於判決送達後十日內向本院提出上訴狀，其未述理由者並應於提
出上訴狀後十日內向本院補提理由書（應附繕本)。
                                      書記官  許信宗
中    華    民    國      九十      年       九       月     二十一   日
                                                                   Ｊ


司法院資訊處製作；財團法人民間司法改革基金會備份。
